臺北高等行政法院裁定　　　　　　　　　　　　　　九十二年度訴字第三九八一號
　　原　　　告　甲○○
　　被　　　告　臺北縣鶯歌鎮公所
　　代　表　人　乙○○鎮長）.
　　訴訟代理人　謝財興律師
右當事人間因請求一併徵收事件，原告不服被告九十一年八月二十二日北縣鶯建字第
○九一○○一二三九一號函復，提起訴願，經臺北縣政府訴願決定將原處分撤銷，諭
知由被告機關另為適法處分後，復對被告上開函復不服，提起行政訴訟。本院裁定如
左︰
　主  文
原告之訴駁回。
訴訟費用由原告負擔。
　　理  由
一、按「原告之訴，有左列各款情形之一者，行政法院應以裁定駁回之。……十、起
    訴不合程式或不備其他要件者。」行政訴訟法第一百零七條第一項第十款定有明
    文。次按「人民因中央或地方機關對其依法申請之案件，予以駁回，認為損害其
    權利或法律上之利益，經依訴願程序後，得向高等行政法院提起請求該機關應為
    行政處分或應為特定內容之行政處分之訴訟。」
二、本件原告因請求一併徵收事件，被告以九十一年八月二十二日北縣鶯建字第○九
    一○○一二三九一號函復「台端申請補辦徵收鶯歌鎮○○○段二三八之十一地號
    土地，因本所目前財源嚴重短絀，俟爭取上級補助或財政改善後再行辦理徵收」
    等語。原告不服提起訴願，經臺北縣政府訴願決定「原處分撤銷，由原處分機關
    於決定書送達之次日起七個月內另為適法之處分」，有訴願決定書影本附卷可參
    。
三、按「土地徵收，依本條例之規定，本條例未規定者，適用其他法律之規定。」、
    「本條例所稱主管機關：在中央為內政部；在直轄市為直轄市政府；在縣（市）
    為縣（市）政府。」、「徵收土地或土地改良物，由中央主管機關核准之。」「
    徵收土地或土地改良物應發給之補償費，由需用土地人負擔，並繳交該直轄市或
    縣（市）主管機關轉發之。」土地徵收條例第一條第二項、第二條、第十四條、
    第十九條分別定有明文。準此，有關系爭土地之徵收核准機關，應為內政部，至
    各縣市地政機關僅為執行機關，而本件被告亦僅係用地機關，非核准徵收之權限
    機關甚明。從而，被告既非徵收補償之主管機關，則其所為上開函復，純屬針對
    原告之請求所為經辦事件之事實上敘述或理由說明，並不因而發生徵收補償之法
    律效果，並非行政處分，自不得對之提起行政爭訟。
四、再者，本件訴願決定雖誤認被告所為函復為行政處分，惟其既已將被告之復函撤
    銷，則被告之復函亦已不存在，本案在程序上已回復至原告申請補辦徵收，被告
    尚未答覆之狀態，姑不論被告並非徵收處分之主管機關，並無處分之權限，惟原
    告對被告已被撤銷之復函提起本件行政訴訟，亦非合法，應予駁回。又本件訴訟
    既不合法，其實體上之主張及陳述，自無庸審酌，附此敘明。
四、依行政訴訟法第一百零七條第一項第十款、第一百零四條，民事訴訟法第九十五
    條、第七十八條，裁定如主文。
中　　　華　　　民　　　國　　九十三　　年　　　九　　　月　　 二十 　　日
                            臺北高等行政法院第五庭
                                              審判長法官  葉百修
                                                    法官  劉介中
                                                    法官  黃清光
右為正本係照原本作成。
如不服本裁定，應於送達後十日內向本院提出抗告狀（須按他造人數附繕本）。
中　　　華　　　民　　　國　　九十三　　年　　　九　　　月　　 二十 　　日
            　　　　　　　　　　　　　　    　    書記官  楊子鋒
